【裁判字號】    99,交抗,1389
【裁判日期】    990609
【裁判案由】    違反道路交通管理處罰條例
【裁判全文】
臺灣高等法院交通事件裁定            99年度交抗字第1389號
抗  告  人
即受處分人  甲○○
上列抗告人因違反道路交通管理處罰條例案件，不服臺灣士林地
方法院99年度交聲字第69號，中華民國99年5月11日所為裁定，
提起抗告，本院裁定如下：
    主  文
抗告駁回。
    理  由
一、抗告人即受處分人甲○○抗告意旨略以：受處分人並未闖紅
    燈，請法官查證法條云云。
二、按汽車（含機車）駕駛人，行經有燈光號誌管制之交岔路口
    闖紅燈，處新臺幣（下同）1,800元以上5,400元以下罰鍰，
    並予記違規點數3點。道路交通管理處罰條例第53條第1項、
    第63條第1項第3款、第3條第8款分別定有明文。
三、經查：
（一）本件受處分人於民國98年11月24日中午12時45分許，騎乘
      DWK-799號機車，行經臺北縣永和市○○○路與光復街口
      ，因紅燈左轉，而有駕車行經有燈光號誌管制之交岔路口
      闖紅燈之違規行為，為警當場攔停掣單舉發，原處分機關
      即臺北市交通事件裁決所遂依道路交通管理處罰條例第53
      條第1項規定，於98年12月29日作成北市裁罰字第裁22-CO
      0000000號裁決書，裁處受處分人1,800元罰鍰，並依同條
      例第63條第1項第3款記違規點數3點，有臺北縣政府警察
      局98年11月24日北縣警交大字第CO0000000號舉發違反道
      路交通管理事件通知單影本及上開裁決書在卷可憑（見原
      審卷第6頁、第7頁）。
（二）有關本案舉發經過，證人即執行舉發取締之員警徐國興於
      原審具結證稱：案發當天，我在執行淨牌專案，當時光復
      街方向是綠燈，受處分人原本行走的環河東路應該是紅燈
      ，受處分人當時就從環河東路左轉光復街，左轉後不曉得
      是不是因為看到我，就稍微停一下（依照證人當庭所繪圖
      示，受處分人當時已轉彎完成，見原審卷第24頁），等到
      環河東路變成綠燈時，有5、6部機車出來，受處分人就跟
      著這5、6部機車過來，我就將受處分人攔下，請他出示駕
      照、行照，受處分人說沒有帶，我就給他白紙，請他寫下
      後，依法告發等語（見原審99年1月25日訊問筆錄）。證
      人徐國興警員係於執行淨牌專案而適時察知受處分人之違
      規情事，其與受處分人素不相識，當無甘冒偽證重罰而誣
      指受處分人騎駛機車闖越紅燈之動機，依本件卷存證據資
      料，亦無任何積極反證足以認定證人徐國興警員證詞係屬
      虛偽。而原審質問受處分人，受處分人坦承其於案發當時
      之行進動線如證人所言，並暫停在證人圖上所畫位置等情
      （見原審卷第18頁、第24頁），顯見證人徐國興證稱受處
      分人騎乘機車行經環河東路時，有紅燈時左轉光復街之違
      規行為乙節，應屬實情。受處分人空言辯稱其未闖越紅燈
      云云，為卸責之詞，委無可採。
四、原審據上事實認定，維持原處分機關依道路交通管理處罰條
    例第53條第1項、第63條第1項第3款、違反道路交通管理事
    件統一裁罰標準及處理細則有關規定，裁處受處分人罰鍰1,
    800元，並記違規點數3點之裁決處分，其認事用法，核無違
    誤。受處分人未於抗告狀提附任何證據，空言辯稱沒有闖紅
    燈，並執以提起抗告，無從推翻其闖越紅燈之交通違規事實
    認定，核其抗告，為無理由，應予駁回。
據上論斷，應依道路交通管理處罰條例第89條，刑事訴訟法第41
2條，裁定如主文。
中    華    民    國    99    年    6     月    9     日
                 刑事第十三庭  審判長法  官  曾德水
                                     法  官  遲中慧
                                     法  官  陳恆寬
以上正本證明與原本無異。
不得再抗告。
                                     書記官  黃家麟
中    華    民    國    99    年    6     月    10    日

司法院資訊處製作；財團法人民間司法改革基金會備份。
